臺灣臺中地方法院刑事判決　　　　　　　　　　　　九十三年度訴字第二四八號
　　公　訴　人　臺灣臺中地方法院檢察署檢察官
　　被　　　告　甲○○
右列被告因違反毒品危害防制條例案件，經檢察官提起公訴（九十三年度毒偵字第三
三三一號）及移
九五號），嗣經被告於準備程序中就被訴及移
議庭裁定由受命法官獨任進行簡式審判程序審理，本院判決如左：
    主  文
甲○○連續施用第一級毒品，累犯，處有期徒刑壹年。又連續施用第二級毒品，累犯
，處有期徒陸月。應執行有期徒刑壹年肆月。
    犯罪事實
一、甲○○前於民國八十二年間，因違反肅清煙毒條例及麻醉藥品管理條例等案件，
    經臺灣高等法院臺中分院以八十三年度上訴字第五三五號刑事判決分別判處有期
    徒刑三年三月、四月，應執行有期徒刑三年五月確定在案，又於八十三年間因違
    反麻醉藥品管理條例案件，經本院以八十三年度易字第六二０九號刑事判決判處
    有期徒刑十月確定在案，並接續前案執行之；再於八十五年間因違反肅清煙毒條
    例案件，經本院以八十五年度訴字第二一九一號刑事判決判處有期徒刑三年四月
    確定在案，復於八十五年間另因違反麻醉藥品管理條例案件，經本院以八十五年
    度訴字第一七一八號刑事判決判處有期徒刑十月確定在案，其後犯二罪再經本院
    合併定其應執行有期徒刑四年確定在案。甲○○所犯上開數罪，迭經入監接續執
    行後，甫於八十九年二月十九日假釋出監付保護管束，惟其於假釋付保護管束期
    間，又於八十九年再因施用毒品案件，經本院裁定送觀察、勒戒後，認有繼續施
    用毒品之傾向，再經本院裁定施以強制戒治，嗣於九十年四月十日強制戒治執行
    完畢釋放，並經臺灣臺中地方法院檢察署檢察官於九十年十月八日以九十年度戒
    毒偵字四八二號為不起訴處分確定，其前揭假釋並經撤銷，而於前開強制戒治執
    行完畢後，接續執行撤銷假釋後所餘殘刑，甫於九十二年十二月十二日縮短刑期
    執行完畢。詎甲○○仍不知悔改，復分別基於施用第一級毒品海洛因及第二級毒
    品甲基安非他命（起訴書誤載為「安非他命」，以下均同）之概括犯意，自九十
    三年六月中旬某日起至九十三年十月四日某時止，在其友人所駕駛之車輛內或臺
    中縣大里市○○路附近之寺廟公共廁所內等處，以將第一級毒品海洛因摻入香煙
    內點燃後吸食之方式，以約一天施用一次之頻率，連續施用第一級毒品海洛因多
    次，另以將第二級毒品甲基安非他命置入玻璃吸食器內用火燒烤產生氣化後吸食
    之方式，以約三至四天施用一次之頻率，連續施用第二級毒品甲基安非他命多次
    。嗣其先於九十三年七月二十一日十五時許，在臺中市○○區○○路與九龍街口
    ，當場為警查獲；次於九十三年七月二十二日二十三時四十分許，在臺中市○○
    區○○路四段與綏遠路口，復當場為警查獲；再於九十三年十月七日十七時二十
    分許，在臺中市○○區○○路二一０巷十二弄十七之一號二樓，再度遭警查獲。
二、案經臺中市警察局、臺中市警察局第三分局、第五分局分別報請臺灣臺中地方法
    院檢察署檢察官偵查起訴及移送併辦。
    理  由
一、上開犯罪事實，業據被告甲○○於本院準備程序及審理時均坦承不諱，而被告於
    上開時、地先後三度為警查獲，經警逐次採集其尿液後，分別送請詮昕科技股份
    有限公司以氣相層析質譜儀分析法檢驗，其檢驗之結果均呈「嗎啡（海洛因之代
    謝物）陽性反應」及「甲基安非他命陽性反應」等情，有該公司之濫用藥物尿液
    檢驗報告書三份附卷可稽。此外，尚有搜索扣押筆錄、員警職務報告書等各一份
    以及查獲現場照片二幀存卷可憑。準此，足認被告之自白確與事實相符，得為證
    據。綜上所述，本件事證明確，被告上開犯行，洵堪認定。
二、按毒品危害防制條例第二十條、第二十三條係規定對於經觀察、勒戒或強制戒治
    執行完畢釋放後，五年內再犯該條例第十條之罪者，不適用毒品危害防制條例第
    二十條第一、二項所規定之觀察、勒戒及強制戒治之處遇程序，而應逕由檢察官
    依法追訴。查被告前於八十九年間因施用毒品案件，經本院裁定送觀察、勒戒後
    ，認有繼續施用毒品之傾向，再經本院裁定施以強制戒治後，嗣於九十年四月十
    日強制戒治執行完畢釋放，並經臺灣臺中地方法院檢察署檢察官以九十年度戒毒
    偵字四八二號為不起訴處分確定，有該不起訴處分書、臺灣臺中地方法院檢察署
    刑案資料查註紀錄表及臺灣高等法院被告全國前案紀錄表各一份在卷可查，則被
    告於前開強制戒治執行完畢釋放後，五年內復再犯本件施用第一、二級毒品案件
    ，係再犯毒品危害防制條例第十條之罪，堪以認定。
三、按海洛因、甲基安非他命分別係毒品危害防制條例第二條第二項第一款、第二款
    所列之第一級、第二級毒品，不得非法施用。故核被告所為，係犯毒品危害防制
    條例第十條第一項之施用第一級毒品罪及同條第二項之施用第二級毒品罪。被告
    分別持有第一級毒品海洛因、第二級毒品甲基安非他命後，進而分別施用之，其
    持有之低度行為均應為施用之高度行為所吸收，不另分論其持有第一級毒品罪及
    持有第二級毒品罪。又被告先後多次施用第一級、第二級毒品之犯行，均時間緊
    接，方法相同，分別觸犯犯罪構成要件相同之罪，顯各係出於概括之犯意反覆為
    之，各為連續犯，應分別依刑法第五十六條之規定，各以一罪論，並分別加重其
    刑。又被告前於八十二年間，因違反肅清煙毒條例及麻醉藥品管理條例等案件，
    經臺灣高等法院臺中分院分別判處有期徒刑三年三月、四月，應執行有期徒刑三
    年五月確定在案，又於八十三年間因違反麻醉藥品管理條例案件，經本院判處有
    期徒刑十月確定在案，並接續前案執行之；再於八十五年間因違反肅清煙毒條例
    案件，經本院判處有期徒刑三年四月確定在案，復於八十五年間另因違反麻醉藥
    品管理條例案件，經本院判處有期徒刑十月確定在案，其後犯二罪再經本院合併
    定其應執行有期徒刑四年確定在案，迭經入監接續執行後，甫於八十九年二月十
    九日假釋出監付保護管束，嗣其前揭假釋經撤銷後，所餘殘刑甫於九十二年十二
    月十二日縮短刑期執行完畢，有前述臺灣臺中地方法院檢察署刑案資料查註紀錄
    表及臺灣高等法院被告全國前案紀錄表各一份在卷可證，其受有期徒刑之執行完
    畢，五年以內再犯本件有期徒刑以上之二罪，為累犯，各應依法遞加重其刑。爰
    審酌被告前已有多次違反肅清煙毒條例及麻醉藥品管理條例等前科，素行非佳，
    又前經強制戒治執行完畢並經檢察官為不起訴處分確定後，猶不知戒除施用毒品
    之惡習，而無視於毒品對於自身健康之戕害及國家對於杜絕毒品犯罪之禁令，惟
    念及施用毒品本質上係屬自戕行為，犯罪手段尚屬平和，亦未因此而危害他人，
    所生損害尚非鉅大，且其犯後坦承全部犯行，犯後態度尚稱良好，況且施用毒品
    者均有相當程度之成癮性及心理依賴，其犯罪心態與一般刑事犯罪之本質並不相
    同等一切情狀，分別量處如主文所示之刑，並定其應執行之刑，以示懲儆。
四、至於為警於九十三年七月二十一日當場查扣之第一級毒品海洛因二包（警秤毛重
    分別為三點四公克、零點三公克）、第二級毒品甲基安非他命二包（警秤毛重分
    別為二十七點七公克、零點二公克），分別為同時在場之另案被告賴錫川及廖錦
    山所持有及所有之物，業據被告於警、偵訊及本院審理時，以及另案被告賴錫川
    、廖錦山於警、偵訊時，始終供承明確，且有前述員警職務報告書、搜索扣押筆
    錄及扣押物品目錄表所載內容可參，則本院既查無該扣案之第一、二級毒品亦為
    被告所共同持有之證據，且該等扣案物為另案被告賴錫川、廖錦山涉犯施用毒品
    罪嫌之重要證據，於本件即無得依法分別宣告沒收銷燬之，附此敘明。
五、末查，被告自九十三年七月二十一日某時起至九十三年十月四日某時止之期間內
    ，分別連續施用第一、二級毒品多次之犯罪事實（其中於九十三年七月二十一日
    往前回溯四至五日內某時之施用第一、二級毒品各一次之犯罪事實，經檢察官以
    九十三年度毒偵字第三四三三號移送併辦；其中於九十三年七月三十一日某時及
    九十三年十月四日某時之施用第一級毒品各一次之犯罪事實，以及於九十三年十
    月四日某時〈併辦意旨書誤載為「十月七日」〉之施用第二級毒品一次之犯罪事
    實，則經檢察官以九十三年度毒偵字第四五九五號移送併辦），雖均未經起訴，
    然因與本件已起訴論罪之施用第一、二級毒品之犯罪事實部分，分別具有連續犯
    之裁判上一罪關係，則本院均應併予審理，附此敘明。
六、據上論斷，應依刑事訴訟法第二百七十三條之一第一項、第二百九十九條第一項
    前段，毒品危害防制條例第十條第一項、第二項、第二十三條第二項，刑法第十
    一條前段、第五十六條、第四十七條、第五十一條第五款，判決如主文。
中      華      民      國     九十三     年    十二    月    二十九    日
                              臺灣臺中地方法院刑事第十一庭
                                  法  官  廖  慧  如
右正本證明與原本無異。
如不服本判決，應於判決送達後十日內向本院提出上訴狀，上訴於臺灣高等法院臺中
分院（須附繕本）。
                                   書記官
中      華      民      國     九十三     年    十二    月    二十九    日
附錄論罪科刑法條全文
毒品危害防制條例第十條
施用第一級毒品者，處六月以上五年以下有期徒刑。
施用第二級毒品者，處三年以下有期徒刑。
